Minutes et répertoires du notaire Alexandre FORTIER, 25 novembre 1728 - 18 janvier 1770 (étude XXXI)
Archives nationales
- Minutes de Alexandre FORTIER, juillet 1728 - 1844; MC/ET/XXXI/92 - MC/ET/XXXI/763/C
  - Minutes. 1750, janvier - 1750, mai, janvier 1750 - mai 1750; MC/ET/XXXI/143
    - Marché de maçonnerie etc... pour construire un bâtiment destiné à loger la communauté des prêtres desservant l'église Saint-Roch., 31 mai 1750; MC/ET/XXXI/143
      marché; Saint-Roch (église)
    - Marché passé par Pierre Grandhomme, maître maçon, entrepreneur de bâtiments, rue d'Argenteuil., 31 mai 1750; MC/ET/XXXI/143
      marché; Argenteuil (rue d'); Grandhomme, Pierre; chef d'entreprise; maçon
  - Minutes. 1750, juin - 1750, septembre, juin 1750 - septembre 1750; MC/ET/XXXI/144
    - Bonvoisin (Thomas), maître peintre, place du Louvre § Mariage de .., 21 juin 1750; MC/ET/XXXI/144
      contrat de mariage; Bonvoisin, Thomas
    - BAPT (Jean Baptiste) Peintre de l'Académie de Saint Luc Rue Traversière § Mariage de la fille de .., 21 juin 1750; MC/ET/XXXI/144
      contrat de mariage; Bapt, Jean Baptiste
    - Balmont (André), marchand orfèvre, quai des Orfèvres § Quittances rapportées .., 10 juillet 1750; MC/ET/XXXI/144
      quittance; Balmont, André
    - LEDEY (Jacques) Maître faïencier Rue Saint-Roch § Remboursement .., 21 juillet 1750; MC/ET/XXXI/144
      Ledey, Jacques
    - Wattebled (Jacques Philippe), maître menuisier, rue de la Grande Pinte § Bail à loyer .., 31 juillet 1750; MC/ET/XXXI/144
    - Vattebled (Philippe), maître menuisier, rue des Moineaux § Bail à loyer., 31 juillet 1750; MC/ET/XXXI/144
    - DUCHESNE (Jean) Maître maçon Rue de la Harpe. § Devis et marché de réparations, 14 septembre 1750; MC/ET/XXXI/144
      devis; marché; Duchesne, Jean
    - COCHARD (Antoine François) Maître menuisier Rue du Cherche Midi § Devis et marché passé par .., 14 septembre 1750; MC/ET/XXXI/144
      devis; marché; Cochard, Antoine François
    - BOUILLOT (Jean Baptiste) Maître Serrurier Rue des Rosiers § Devis et marché passé par -, 14 septembre 1750; MC/ET/XXXI/144
      devis; marché; Bouillot, Jean Baptiste
  - Minutes. 1750, octobre - 1750, décembre, octobre 1750 - décembre 1750; MC/ET/XXXI/145
    - Dépôt du testament olographe du maréchal Maurice de Saxe daté du 1er mars 1746, suivi de deux codicilles des 16 mai 1746 et 1er janvier 1748., 3 décembre 1750; MC/RS//619
      MC/ET/XXXI/145
      ou
      Actes signalés par les lecteurs et correspondants du Minutier central des notaires de Paris, 2000-2011 (base de données migrée: voir contexte dans le Plan d’orientation général - Notaires de Paris, guides thématiques du Minutier).
      Notice et reproduction photographique partielle dans: 122 minutes d'histoire, actes des notaires de Paris, Paris, Archives nationales, Somogy, 2012, p.66-67.
      officier général; testament; Saxe, Maurice de (1696-1750); écrivain
    - Inventaire après décès du maréchal Maurice de Saxe dressé entre le 19 décembre 1750 et le 13 avril 1752., 3 décembre 1750; MC/RS//620
      Hôtel à Paris, château de Chambord, château de la Grange, château du Piple.
      inventaire après décès; Saxe, Maurice de (1696-1750); officier général; écrivain
  - Minutes. 1751, janvier - avril, janvier - avril 1751; MC/ET/XXXI/146
    Toutes les minutes de cet article ont été analysées une à une (ARNO 1751).
    - Cautionnement., 2 janvier 1751; MC/ET/XXXI/146
      Intervenant 1, en première partie:
      Nom, qualité: (M.) Houbigant, Guillaume (bourgeois de Paris).
      Intervenant 2, en deuxième partie:
      Nom, qualité: (M.) Brantan, Andre.
      Profession: fermier des domaines.
      Domicile: Tours
      Base Arno 1751 (base de données migrée: voir contexte dans le Plan d’orientation général - Notaires de Paris, guides thématiques du Minutier).
      Date de création de la notice: 2000
      cautionnement
    - Mariage., 2 janvier 1751; MC/ET/XXXI/146
      Nom, qualité: (M.) Gaudet, Charles.
      Profession: officier de la Dauphiné.
      Domicile: Marly-le-Roi.
      Nom, qualité: (Mme ou Mlle) Thuilleaux, Genevieve.
      État civil: mineure.
      Domicile: Saint-Germain-en-Laye
      contrat de mariage
    - Constitution., 2 janvier 1751; MC/ET/XXXI/146
      Nom, qualité: (M.) Longuet, Anne Francois.
      Profession: conseiller au grand conseil.
      Nom, qualité: (Mme ou Mlle) Longuet, Anne Francoise.
      État civil: mineure
      constitution de rente
    - Partage., 2 janvier 1751; MC/ET/XXXI/146
      Nom, qualité: (personne morale) Ballagny (hoirs).
      Relations: héritiers de l'intervenant 2.
      Intervenant 2, indirect:
      Nom, qualité: (M.) Ballagny, Jacques.
      Profession: vigneron,garde des plaisirs du roi.
      Domicile: Puteaux
      partage
    - Constitution., 4 janvier 1751; MC/ET/XXXI/146
      Nom, qualité: (M.) Sandrie, Charles.
      Profession: entrepeneur des batiments du roi.
      Nom, qualité: (M.) Bisemont, Louis.
      Profession: appareilleur de pierres
    - Transport de rente., 5 janvier 1751; MC/ET/XXXI/146
      Nom, qualité: (Mme ou Mlle) Roger, Anne Antoinette Elisabeth.
      État civil: veuve.
      Relations: veuve de l'intervenant 2.
      Nom, qualité: (M.) Charlier, Pierre (bourgeois de Paris).
      État civil: décédé.
      Intervenant 3, en deuxième partie:
      Nom, qualité: (M.) Votion, Pierre (bourgeois de Paris)
      transport de droits
    - Procuration., 7 janvier 1751; MC/ET/XXXI/146
      Nom, qualité: (M.) Villars de, Honore Armand (duc).
      Profession: gouverneur lieutenant general de Provence.
      Nom, qualité: (M.) Pierre, Nicolas.
      Profession: trésorier du duc de villars
      procuration
    - Quittance., 7 janvier 1751; MC/ET/XXXI/146
      Nom, qualité: (M.) Louet Dit Blond, Jean.
      Profession: domestique.
      Nom, qualité: (Mme ou Mlle) Morin, Marie Jeanne.
      Relations: veuve de l'intervenant 3.
      Nom, qualité: (M.) Nicolas, Claude.
      État civil: décédé
      quittance
    - Quittance au roi., 8 janvier 1751; MC/ET/XXXI/146
      Nom, qualité: (M.) Cleret, Francois Simon.
      Profession: intéressé dans les fermes du roi
    - Cautionnement., 9 janvier 1751; MC/ET/XXXI/146
      Nom, qualité: (M.) Pougin de Lamaisonneuve, Francois (bourgeois de Paris).
      Nom, qualité: (M.) Gauthier, Gilles (bourgeois de Paris)
    - Notoriete du nom., 9 janvier 1751; MC/ET/XXXI/146
      Nom, qualité: (M.) Marion, Marie Joseph.
      Domicile: Saint-Malo
      notoriété
    - Quittance., 11 janvier 1751; MC/ET/XXXI/146
      Nom, qualité: (Mme ou Mlle) Cleret, Catherine.
      Nom, qualité: (M.) Dubalen, Jean Nicolas.
      Profession: apothicaire.
      Nom, qualité: (M.) Lechevalier, Jean Jacques.
      Profession: écuyer
    - Quittance., 11 janvier 1751; MC/ET/XXXI/146
      Nom, qualité: (M.) Prohengues de, Pierre (marquis).
      Profession: capitaine des cent suisses de la garde du roi de pologne.
      Nom, qualité: (M.) Benthela de, Frederic Charles (comte).
      Profession: colonel du regiment d'infanterie allemande
    - Cautionnement., 11 janvier 1751; MC/ET/XXXI/146
      Nom, qualité: (Mme ou Mlle) Prieur, Louise.
      Nom, qualité: (M.) Salle, Michel.
      Profession: conseiller,secrétaire du roi.
      Intervenant 3, en première partie:
      Nom, qualité: (M.) Salle, Jean Baptiste (écuyer).
      Profession: contrôleur ambulant.
      Domicile: Moulins.
      Intervenant 4, en deuxième partie:
      Nom, qualité: (M.) Brantan, Jean Andre.
      Profession: fermier des domaines du roi.
      Domicile: Moulins
    - Mariage., 12 janvier 1751; MC/ET/XXXI/146
      Nom, qualité: (M.) Saveuse, Jacques.
      Profession: garcon jardinier.
      Nom, qualité: (Mme ou Mlle) Caullier, Marie Francoise.
    - Mariage., 12 janvier 1751; MC/ET/XXXI/146
      Nom, qualité: (M.) Solar de Monasterol, Armand Augustin (comte de monasterol).
      Profession: commandant au regiment de lombardie.
      Domicile: Turin.
    - Constitution., 14 janvier 1751; MC/ET/XXXI/146
      Nom: (personne morale) Caisse Des Amortisements.
      Nom, qualité: (M.) Estienne, Pierre (bourgeois de Paris)
    - Constitution., 14 janvier 1751; MC/ET/XXXI/146
      Nom: (personne morale) Caisse Des Amortissements.
    - Notoriete du nom., 14 janvier 1751; MC/ET/XXXI/146
      Nom, qualité: (M.) Limanton, Michel Francois.
      Domicile: Fressilmes
    - Remboursement., 14 janvier 1751; MC/ET/XXXI/146
      Nom, qualité: (M.) Touze, Maurice.
      Profession: epicier.
      Nom, qualité: (Mme ou Mlle) Degeoix, Elisabeth.
      État civil: mariée.
      Relations: épouse de l'intervenant 3.
      Intervenant 3, indirect:
      Nom, qualité: (M.) Gautreau, Edme.
      Profession: layetier
    - Quittance., 15 janvier 1751; MC/ET/XXXI/146
      Nom, qualité: (M.) Le Dran.
      Profession: caissier general de la marine
    - Transport., 16 janvier 1751; MC/ET/XXXI/146
      Nom, qualité: (M.) Fressinet, Francois.
      Profession: tailleur d'habits.
      Nom, qualité: (M.) Felix, Pierre.
      Profession: avocat au parlement,contrôleur des domaines
    - Notoriete du nom., 16 janvier 1751; MC/ET/XXXI/146
      Nom, qualité: (M.) Foucault, Joseph Claude.
      Domicile: Lyon
    - Bail., 16 janvier 1751; MC/ET/XXXI/146
      Nom, qualité: (Mme ou Mlle) Guyon, Genevieve.
      Nom, qualité: (M.) Gault, Claude.
      Profession: lieutenant general de police.
      Domicile: Melun.
      Nom, qualité: (M.) Guyon, Pierre (écuyer).
      Profession: intéressé dans les fermes du roi.
      Intervenant 5, en deuxième partie:
      Nom, qualité: (M.) Morize, Pierre Toussaint.
      Profession: officier du roi
      bail
    - Mariage., 18 janvier 1751; MC/ET/XXXI/146
      Nom, qualité: (M.) Motte, Jean Louis.
      Profession: taillandier.
      Domicile: Pontoise.
      Nom, qualité: (Mme ou Mlle) Regnault, Anne
    - Pouvoir., 19 janvier 1751; MC/ET/XXXI/146
      Nom, qualité: (M.) Prohengles de, Pierre (marquis).
      Nom, qualité: (M.) Fauvel de Villers.
      Profession: architecte expert du roi
    - Bail., 19 janvier 1751; MC/ET/XXXI/146
      Nom, qualité: (Mme ou Mlle) Bruneau, Elisabeth.
      Nom, qualité: (M.) Gallois, Francois.
      Profession: receveur general des finances.
      Domicile: Champagne.
      Nom, qualité: (M.) Boulle, Louis Francois.
      Profession: horloger privilegie
    - Ratification., 21 janvier 1751; MC/ET/XXXI/146
      Nom, qualité: (M.) Jolly, Philippe Charles.
      Profession: grand audiencier de France.
      Intervenant 2, en première partie:
      Nom, qualité: (M.) Thevenin de Tanlay, Jean (chevalier).
      Profession: conseiller du roi au Parlement
      ratification
    - Obligation., 21 janvier 1751; MC/ET/XXXI/146
      Nom, qualité: (M.) Dupin de Montmer, Francois.
      Domicile: Jouarday (la).
      Nom, qualité: (M.) La Riviere de, Nicolas.
      Profession: intéressé dans les affaires du roi
      obligation
    - Transport de rente., 22 janvier 1751; MC/ET/XXXI/146
      Nom, qualité: (M.) Lamare de, Henry (bourgeois de Paris).
      Nom, qualité: (M.) Pasquier, Antoine.
      Profession: agent de change
    - Mariage., 25 janvier 1751; MC/ET/XXXI/146
      Nom, qualité: (M.) Hottot, Marin.
      Profession: officier de maison.
      Nom, qualité: (Mme ou Mlle) Sirbeau, Edmee.
    - Don mutuel., 25 janvier 1751; MC/ET/XXXI/146
      Profession: appareilleur de pierres.
      Nom, qualité: (Mme ou Mlle) Boufy, Louise
      donation
    - Depot de pieces., 25 janvier 1751; MC/ET/XXXI/146
      Nom, qualité: (M.) Capitaine, Jacques Sebastien (bourgeois de Paris)
      dépôt de pièces
    - Mariage., 26 janvier 1751; MC/ET/XXXI/146
      Nom, qualité: (M.) Soyer, Evroux.
      Profession: postillon du comte d'arginy.
      Nom, qualité: (Mme ou Mlle) Julien, Marie Catherine.
    - Bail, jardin., 26 janvier 1751; MC/ET/XXXI/146
      Nom, qualité: (M.) Ruel, Thomas (écuyer).
      Profession: conseiller du roi,contrôleur des guerres.
      Nom, qualité: (M.) Germain, Jean.
      Profession: marchand-mercier,artificier du roi
    - Procuration., 27 janvier 1751; MC/ET/XXXI/146
      Nom, qualité: (M.) Solar, Armand Augustin (comte de monasterol).
      Nom, qualité: (M.) Longuet, Anne Francois (chevalier).
      Profession: conseiller honoraire au grand conseil
    - Depot de pieces., 29 janvier 1751; MC/ET/XXXI/146
      Nom, qualité: (M.) Chalus de, Claude.
      Profession: chirurgien.
      Domicile: Versailles
    - Procuration., 30 janvier 1751; MC/ET/XXXI/146
      Nom, qualité: (Mme ou Mlle) Arcy D', Louise Madeleine (demoiselle).
      Nom, qualité: (M.) Arcy D', Laurent.
      Profession: president honoraire des trésoriers de France.
      Domicile: Orleans
    - Vente, restes des sous-fermes de bretagne., 30 janvier 1751; MC/ET/XXXI/146
      Nom, qualité: (M.) Laplaine, Claude (bourgeois de Paris).
      Nom, qualité: (M.) Besnard, Nicolas (bourgeois de Paris)
    - Quittance., 3 février 1751; MC/ET/XXXI/146
      Nom, qualité: (M.) Ballot, Sylvain.
      Profession: avocat au parlement,notaire (ancien).
      Nom, qualité: (M.) Lenoir, Jacques.
      Profession: conseiller du roi,notaire.
      Domicile: Paris
    - Transport de bail., 4 février 1751; MC/ET/XXXI/146
      Nom, qualité: (M.) Saussure de, Marc.
      Profession: lieutenant colonel en la republique de hollande.
      Domicile: Hollande.
      Nom, qualité: (M.) Colbert de Sourdis, Antoine Alexandre (marquis).
      Profession: brigadier des armes du roi
      bail; transport de droits
    - Bail, maison., 4 février 1751; MC/ET/XXXI/146
      Nom, qualité: (M.) Cordier Delaunay, Jacques Rene (chevalier).
      Profession: conseiller du roi,trésorier general des guerres (ancien).
      Nom, qualité: (M.) Jaquelin, Gaspard.
      Profession: me-perruquier
    - Bail, maison., 5 février 1751; MC/ET/XXXI/146
      Nom, qualité: (M.) Lemaistre, Pierre.
      Profession: me-jardier.
      Nom, qualité: (M.) Lemaistre, Denis.
      Profession: me-jardinier.
      Nom, qualité: (M.) Veri, Francois.
      Profession: me-patissier.
      Intervenant 4, en première partie:
      Nom, qualité: (M.) Bourgeois, Louis.
      Nom, qualité: (M.) Gaubee, Etienne.
      Profession: nourrisseur de bestiaux
    - Obligation., 5 février 1751; MC/ET/XXXI/146
      Profession: conseiller honoraire au grand conseil.
      Relations: procureur de l'intervenant 2.
      Nom, qualité: (M.) Solar (comte de monasterol).
      Nom, qualité: (M.) Alavoine, Francois (bourgeois de Paris)
    - Foi et hommage, fief, seigneurie., 5 février 1751; MC/ET/XXXI/146
      Nom, qualité: (M.) Lefevre de Caumartin, Antoine Louis Francois (marquis de saint-ange).
      Domicile: Motte-du-Pre (la).
      Profession: conseiller du roi,trésorier general des guerres (ancien)
    - Procuration., 6 février 1751; MC/ET/XXXI/146
      Nom, qualité: (M.) Gouttard, Mathieu.
      Profession: conseiller,secrétaire du roi,medecin de la Dauphiné (ancien).
      Nom, qualité: (M.) Duval, Thomas.
      Profession: homme d'affaires du sieur gouttard
    - Reconstitution sur les 2 sols pour livre., 6 février 1751; MC/ET/XXXI/146
      Nom, qualité: (Mme ou Mlle) Pelet, Barbe
      Date de révision: 2012
    - Quittance., 6 février 1751; MC/ET/XXXI/146
      Nom, qualité: (M.) Longuet, Anne Francois (procureur).
      Profession: conseiller honoraire du roi en son grand conseil.
      Nom, qualité: (M.) Solar de Monasterol (comte).
      Nom, qualité: (M.) Cornuau, Jean Baptiste.
      Profession: intéressé dans les vivres de la marine
    - Quittance., 6 février 1751; MC/ET/XXXI/146
      Nom, qualité: (Mme ou Mlle) Bourasse, Catherine.
      Domicile: Macon.
      Nom, qualité: (M.) Noblet, Charles Etienne (marquis de chenelette).
      Profession: marechal des camps et armées du roi,gouverneur.
      Domicile: Chatillon-Lez-Dombes.
      Nom, qualité: (M.) Solar de Monasterol, Armand Augustin (comte).
      Profession: commandant au regiment de lombardie
    - Quittance., 6 février 1751; MC/ET/XXXI/146
      Profession: notaire au Châtelet
    - Quittance., 6 février 1751; MC/ET/XXXI/146
      Nom, qualité: (M.) Mauclere, Alexis Thomas.
      Profession: directeur general des vivres de la marine
    - Reconstitution sur les 2 sols pour livre., 6 février 1751; MC/ET/XXXI/146
      Nom, qualité: (Mme ou Mlle) Blondel, Catherine.
      Nom, qualité: (M.) Trouve, Gabriel.
      Profession: me-tonnelier
    - Constitution., 9 février 1751; MC/ET/XXXI/146
      Nom, qualité: (M.) Hamelin, Joseph (bourgeois de caen).
      Nom, qualité: (Mme ou Mlle) Gamarde, Marguerite
    - Titre nouvel., 10 février 1751; MC/ET/XXXI/146
      Nom, qualité: (Mme ou Mlle) Roujou, Marie.
      Domicile: Tours.
      Nom, qualité: (M.) Petiot de La-Luisane, Henry.
      Domicile: Rouen.
      Nom, qualité: (M.) Lecourayer, Jacques.
      Profession: referendaire en la chancellerie (ancien).
      Domicile: Rouen
    - Quittance., 11 février 1751; MC/ET/XXXI/146
      Nom, qualité: (M.) Morin, Jean Gabriel (écuyer).
      Nom, qualité: (M.) Morin de La-Sablonniere, Henry Nicolas.
      Profession: directeur des fermes du roi
    - Notoriete du nom., 13 février 1751; MC/ET/XXXI/146
      Nom, qualité: (Mme ou Mlle) Rousseau, Marie Jeanne.
    - Cautionnement., 15 février 1751; MC/ET/XXXI/146
      Nom, qualité: (M.) Leroux, Nicolas.
      Profession: marchand-parfumeur.
      Domicile: Paris.
      Nom, qualité: (M.) Letellier, Pierre.
      Profession: commis exercices des aides.
      Domicile: Voves.
      Nom, qualité: (M.) Delval, Pierre Francois.
      Profession: fermier des aides.
      Domicile: Orleansdgeneralite
    - Apprentissage, met-couturiere., 16 février 1751; MC/ET/XXXI/146
      Nom, qualité: (Mme ou Mlle) Lefebvre, Elisabeth.
      Nom, qualité: (Mme ou Mlle) Prou, Jeanne.
      Profession: couturiere.
      Nom, qualité: (M.) Favre, Jean
    - Ratification de contrat de mariage., 24 février 1751; MC/ET/XXXI/146
      Nom, qualité: (M.) Bruny d' Entrecasteau de, Jean Baptiste (marquis).
      Profession: president à mortier au Parlement de Provence
    - Depot de pieces., 28 février 1751; MC/ET/XXXI/146
      Nom, qualité: (M.) Baudin, Anne Alexandre.
      Profession: president au baillage et siege presidial.
      Domicile: Sedan
    - Quittance., 28 février 1751; MC/ET/XXXI/146
      Nom, qualité: (M.) Carre, Louis David.
      Profession: horloger.
      Nom, qualité: (M.) Carre, Pierre Jean.
      État civil: mineur.
      Nom, qualité: (Mme ou Mlle) Lachaise, Marie Genevievve.
      Relations: veuve de l'intervenant 4.
      Nom, qualité: (M.) Desplix de Lisle, Jean Baptiste.
      Profession: horloger
    - Proces-verbal de comparution., 1er mars 1751; MC/ET/XXXI/146
      Nom, qualité: (M.) Legrand, Jean Baptiste.
      Profession: intéressé dans les fermes générales des biens de l'archeveche.
      Domicile: Cambrai
    - Cautionnement., 1er mars 1751; MC/ET/XXXI/146
      Nom, qualité: (Mme ou Mlle) Benoist de La Barre, Henriette.
      Relations: veuve de l'intervenant 3, caution de l'intervenant 3.
      Nom, qualité: (M.) Jolly de Chauvigny, Henri Philibert.
      Nom, qualité: (M.) Jolly de Chauvigny, Henri Marie.
      Profession: receveur contrôleur ambulant.
      Domicile: Paris, généralité.
      Nom, qualité: (M.) Poulain, Guillaume.
      Profession: fermier des domaines de la généralité.
    - Succession (dépôt de pieces)., 2 mars 1751; MC/ET/XXXI/146
      Nom, qualité: (M.) Collinet de Goizallain, Laurent Claude.
      Profession: receveur general des domaines de Bretagne.
      Domicile: Rennes
    - Procuration déposee., 2 mars 1751; MC/ET/XXXI/146
      Nom, qualité: (M.) Letellier d' Assy, Jean Charles Rodolphe.
      Nom, qualité: (M.) Hermant, Henri.
      Profession: chanoine de l'eglise collegiale.
      Domicile: Vernon
    - Consentement à succession., 3 mars 1751; MC/ET/XXXI/146
      Nom, qualité: (M.) Testart, Pierre.
      Profession: peintre de l'academie de Saint-luc
    - Bail, ch commissaire ordinaire des guerres, Paris., 3 mars 1751; MC/ET/XXXI/146
      Nom, qualité: (M.) Delassault, Jacques Alexandre.
      Profession: commissaire ordinaire des guerres.
      Nom, qualité: (M.) La Rouviere d' Eyssautier de, Charles Vincent Auguste.
      Profession: commissaire des guerres.
      Domicile: Namur
    - extrait mortuaire depose., 5 mars 1751; MC/ET/XXXI/146
      Nom, qualité: (M.) Duperron, Joachim.
      Profession: maitre de camp de cavalerie
    - Remboursement., 6 mars 1751; MC/ET/XXXI/146
      Nom, qualité: (M.) Lambert, Louis Claude.
      Profession: huissier commissaire priseur au Châtelet.
      Nom, qualité: (M.) Tixerant, Nicolas (bourgeois de Paris)
    - Procuration déposee., 10 mars 1751; MC/ET/XXXI/146
      Nom, qualité: (M.) Marguerit, Moise.
      Profession: capitoul(ancien).
      Domicile: Toulouse.
      Nom, qualité: (M.) Roques, Valentin.
      Profession: agent de change.
    - Cautionnement., 10 mars 1751; MC/ET/XXXI/146
      Nom, qualité: (M.) Tirrion, Jean Michel.
      Profession: avocat au Parlement.
      Relations: caution de l'intervenant 2.
      Nom, qualité: (M.) Lahante de Gribouval, Ponce Rene.
      Profession: contrôleur receveur ambulant des domaines des généralitéss.
      Domicile: Tours,bourgesqmoulins,orleans.
      Nom, qualité: (M.) Brantan, Jean Andre (bourgeois de Paris).
      Profession: fermier des domaines des généralitéss.
      Domicile: Tours,bourges,moulins,orleans
    - Transport de rente., 12 mars 1751; MC/ET/XXXI/146
      Nom, qualité: (M.) Lemusnier, Louis Charles.
      Nom, qualité: (M.) Hardy, Rene (bourgeois de Paris)
    - Cautionnement., 13 mars 1751; MC/ET/XXXI/146
      Nom, qualité: (Mme ou Mlle) Dupuis, Marguerite.
      Relations: veuve de l'intervenant 2, caution de l'intervenant 3.
      Nom, qualité: (M.) Levasseur, Nicolas.
      Profession: officier du roi.
      Nom, qualité: (M.) Levasseur, Adrien.
      Profession: caissier general dans les fermes.
      Nom, qualité: (M.) Auboust, Michel Nicolas.
      Profession: fermier des domaines des landes.
      Domicile: Toulouse
    - Quittance., 13 mars 1751; MC/ET/XXXI/146
      Nom, qualité: (M.) Lemaire Chaumont de Mareil, Francois (comte de mareil).
      Profession: brigadier des armées du roi.
      Nom, qualité: (M.) Catalde de La Loutiere de, Jacques Antoine.
      Nom, qualité: (Mme ou Mlle) Bagard, Anne.
      Relations: épouse de l'intervenant 2
    - Cautionnement., 14 mars 1751; MC/ET/XXXI/146
      Nom, qualité: (M.) Faissolle, Jacques.
      Profession: secrétaire du roi.
      Nom, qualité: (M.) Faissolle, Jean Baptiste.
      Profession: inspecteur des domaines.
      Domicile: Bretagne, province.
      Nom, qualité: (M.) Besnard, Nicolas (bourgeois de Paris).
      Domicile: Bretagne, province
    - Decharge., 14 mars 1751; MC/ET/XXXI/146
      Nom, qualité: (M.) Groismare de, Jacques Francois.
      Profession: écuyer du roi petite écurie.
      Domicile: Versailles.
      Nom, qualité: (M.) Duvaucel, Louis Francois.
      Profession: grand maitre des eaux et forets.
      Nom, qualité: (M.) Leroy de Thesson, Pierre.
      Profession: marechal des logis de la Dauphiné
    - Notoriete apres décès., 18 mars 1751; MC/ET/XXXI/146
      Nom, qualité: (M.) Gary, Louis.
      Profession: chef decuisine.
    - Vente, fonds de linonadiere, Paris., 19 mars 1751; MC/ET/XXXI/146
      Nom, qualité: (Mme ou Mlle) Lecointe, Catherine.
      Profession: mds-limonadiere.
      Nom, qualité: (M.) Flamand, Francois.
      Nom, qualité: (M.) Moraine, Jacques (bourgeois de Paris)
    - Nomination, chapellenie, Blandy, diocèse de Sens., 19 mars 1751; MC/ET/XXXI/146
      Nom, qualité: (M.) Maurenert, Louis.
      Profession: prêtre.
      Domicile: Sens
    - Notoriete du nom., 20 mars 1751; MC/ET/XXXI/146
      Nom, qualité: (Mme ou Mlle) Galbrun, Louise Nicole.
      Profession: peintre à l'academie de Saint-luc